臺灣高雄地方法院小額民事判決
111年度雄小字第1605號
原      告  杜佳蓉  

            指定送達：台南市○區○○路○段00巷0弄0號
被      告  陳冠豪  
訴訟代理人  葉天來律師
上列當事人間損害賠償事件，原告提起刑事附帶民事訴訟，經本
院刑事庭裁定移送前來(111年附民字第6號)，本院於民國111年1
0月6日言詞辯論終結，判決如下：
    主  文
一、被告應給付原告新臺幣伍萬柒仟零參拾伍元及自民國一百一
    十一年一月六日起至清償日止，按週年利率百分之五計算之
    利息。
二、本判決得假執行。但被告如以新臺幣伍萬柒仟零參拾伍元供
    擔保後，得免為假執行。　　
    事實及理由
一、原告經合法通知，未於言詞辯論期日到場，核無民事訴訟法
    第386條各款所列情，爰依被告聲請，由其一造辯論而為判
    決。
二、原告主張：被告於民國110年4月14日17時25分許前之某日某
    時，在不詳地點，以不詳方式，將其所申辦之彰化商業銀行
    帳號000-00000000000000號帳戶、臺灣土地銀行大社分行帳
    號000-000000000000號帳戶之存摺、金融卡及密碼，提供予
    真實姓名年籍不詳之成年人，供該人所屬之成年詐欺集團使
    用，以此方式幫助該詐欺集團向他人詐取財物；其後上開詐
    欺集團成年成員取得上開彰化銀行、土地銀行帳戶之存摺、
    金融卡及密碼後，即共同意圖為自己不法之所有，於110年4
    月14日17時25分許，由詐騙集團中真實姓名年籍不詳自稱「
    電商PER」購物網客服人員之成年成員撥打原告電話佯稱：
    先前購物，誤植為經銷商，致在平台名有30筆訂單，將協助
    取消設定，並通知銀行協助處理等語，隨即由詐騙集團中真
    實姓名年籍不詳自稱：銀行客服人員之成年成員撥打原告電
    話佯稱：要協助原告解除設定，須依指示至自動櫃員機及網
    路銀行操作取消，使原告因而陷於錯誤，依其指示分別於：
    ①110年4月14日18時5分許，匯款4萬9985元。②110年4月14日
    18時20分許，匯款7050元。至被告上開帳戶內，並遭提領完
    畢，原告受有57,035元之損害，爰依侵權行為法律關係提起
    本訴。並聲明：㈠被告應給付原告57,035元，及自起訴狀繕
    本送達翌日起至清償日止，按年息5%計算之利息。㈡願供擔
    保請准宣告假執行。
二、被告則以：被告所涉刑事案件業經臺灣高等法院高雄分院刑
    事庭以111年度金上訴字第128號刑事判決無罪，被告係因需
    資金運用而依廣告與網路上低利貸款之詐騙份子洪嘉澤洽辦
    低利貸款事宜，而被騙去個人存摺印章等物，但經金融機關
    通知被告帳戶已成警示帳戶告知洪嘉澤後，洪某即斷絕通訊
    ，被告本身也是被害人等語為答辯。並聲明：原告之訴駁回
    。
三、本院的判斷：
  ㈠按因故意或過失，不法侵害他人之權利者，負損害賠償責任
    。故意以背於善良風俗之方法，加損害於他人者亦同。違反
    保護他人之法律，致生損害於他人者，負賠償責任。但能證
    明其行為無過失者，不在此限；數人共同不法侵害他人之權
    利者，連帶負損害賠償責任，民法第184條、第185條第1項
    前段分別定有明文。又數人共同不法侵害他人之權利者，對
    於被害人所受損害，所以應負連帶賠償責任，係因數人之行
    為共同構成違法行為之原因或條件，因而發生同一損害，具
    有行為關連共同性之故。民事上之共同侵權行為，並不以共
    同侵權行為人在主觀上有犯意聯絡為必要，如在客觀上數人
    之不法行為，均為其所生損害之共同原因，即所謂行為關連
    共同，已足以成立共同侵權行為（最高法院85年度台上字第
    139號判決意旨參照）。民事上之共同侵權行為，並不以共
    同侵權行為人在主觀上有犯意聯絡為必要，如在客觀上數人
    之不法行為，均為其所生損害之共同原因，即所謂行為關連
    共同，已足以成立共同侵權行為（最高法院85年度台上字 
    第139號判決意旨參照）。又依民法第184 條第1 項前段規
    定，侵權行為之成立，須行為人因故意過失不法侵害他人權
    利，亦即行為人須具備歸責性、違法性，並不法行為與損害
    間有因果關係，始能成立，且主張侵權行為損害賠償請求權
    之人，對於侵權行為之成立要件應負舉證責任（最高法院10
    0 年度台上字第328 號判決意旨參照）。 
  ㈡經查被告提供存摺、提款卡及密碼予詐欺集團，而幫助該詐
    欺集團成員對其詐欺取財等情，雖經本院110年度金訴字第2
    44號刑事判決書所認定，並判處被告幫助犯洗錢防制法第14
     條第1項之洗錢罪，處有期徒刑3月並科罰金新臺幣貳萬元
    ，罰金如易服勞役，以新臺幣壹仟元折算壹日，然該案上訴
    後，業經臺灣高等法院高雄分院刑事庭以111年度金上訴字
    第128號刑事判決撤銷原判決，改判無罪。被告於刑事偵審
    辯稱交出帳戶之源由為：我當時擔任家中生意的負責人，是
    我在經營生意，我做生意時會去瞭解配合廠商之狀況，我之
    前有辦理房貸之經驗，有點急，但從正式銀行撥款比較慢，
    上面寫很好聽，有一套說詞，便不疑有他等語（刑事一審卷
    內筆錄）；我也是被害者，當時是因為在臉書看到銀行的低
    率貸款的方案，不疑有他，就直接跟他聯絡，他說要這些證
    件是要做金流，銀行才能判斷是否借款，當時是急著有一筆
    資金週轉，要二、三十萬元。提供金融卡、密碼是為借錢，
    對方說要做金流，美化帳戶。他說會找最低的方案的銀行，
    可以低於3%等語（刑事二審卷130至132頁）。再以被告提出
    與所謂「洪嘉澤」自4月1日至4月16日LINE對話截圖，「洪
    嘉澤」要求被告填寫個人詳細身份資料、工作、收入、貸款
    經歷、還款情況、本次貸款用途等表單、要求傳送上述帳戶
    存摺、金融卡、雙證件之照片後，再進而要求寄送上述帳戶
    存摺、金融卡等，可徵被告辯稱其係在為貸款而與「洪嘉澤
    」聯繫等情，應與事實相符，堪予採信等情，亦均有上開刑
    事二審判決認定甚明，及相關刑事卷證資料足參；是被告抗
    辯其亦為被害人並無共同侵權行為犯意聯絡，固堪採信。
  ㈢惟查，被告自陳經營生意且曾有辦理貸款經驗，而依其年齡
    已逾34歲，顯為一有相當知識經驗之營商之人，當明知將自
    己存摺帳戶及提款卡及帳戶密碼，均屬個人相當重要資料，
    尤其金融卡密碼，任意交付予他人，可能遭他人不當利用之
    結果，況現金詐騙集團多有各種詐欺手法，利用提供存摺帳
    戶及提款卡、密碼之方式實施詐騙亦多有所見，被告並非完
    全無法知悉或警惕之可能，仍僅因個人有貸款需求，即任意
    將個人重要之上開資料，輕率交付予不認識，僅限於LINE上
    對話交談之詐騙集團成員，而未做任何查證或確認之動作，
    並因而使原告受詐騙而於上開時地將款項匯入被告帳戶，遭
    提領一空；足徵依被告之社會經驗，當可判斷上開帳戶遭他
    人用於接收匯款之結果恐流於非法使用，仍未違背其提供帳
    戶之本意，被告亦願意承擔他人將帳戶做不法使用之風險。
    則被告所為乃肇致原告損失之共同原因，而為共同侵權行為
    人，其就原告因本件事件所受損害，自應負損害賠償責任。
    是原告依侵權行為法律關係，請求被告賠償57,035元及法定
    遲延利息，為有理由。
四、綜上，原告依據侵權行為法律關係，請求被告給付原告57,0
    35元，及自起訴狀繕本送達翌日之111年1月6日起(附民卷第
    11頁)至清償日止，按週年利率5%計算之利息，為有理由，
    應予准許。
五、本件係就民事訴訟法第436 條之8 適用小額訴訟程序所為被
    告敗訴之判決，依同法第436 條之20規定，應依職權宣告假
    執行，並依同法第436 條之23準用第436 條第2 項，適用同
    法第392 條第2 項規定，依職權宣告被告如預供擔保，得免
    為假執行。　　
六、本件為刑事附帶民事訴訟之事件，且於民事訴訟程序中並無
    另行繳納裁判費或訴訟費用支出，故不為訴訟費用負擔之諭
    知，併予敘明。 
中　　華　　民　　國　　111 　年　　10　　月　　25　　日
    　　　　　　　高雄簡易庭　法　官    林玉心
以上正本係照原本作成。
民事訴訟法第436條之24第2項：對於本判決之上訴，非以違背法
令為理由，不得為之。如對本判決上訴，須於判決送達後20日內
向本院提出上訴狀，並須表明原判決所違背之法令及其具體內容
與依訴訟資料可認為原判決有違背法令之具體事實之上訴理由。
（均須按他造當事人之人數附繕本）。
中　　華　　民　　國　　111 　年　　10　　月　　25　　日
      　　　　　　　　　　　　書記官    李月君